【裁判字號】    95,台聲,522
【裁判日期】    950811
【裁判案由】    損害賠償等
【裁判全文】
最高法院民事裁定              九十五年度台聲字第五二二號
    聲  請  人  大成長城企業股份有限公司
                        號9樓.
    法定代理人  甲○○
    訴訟代理人  林政憲律師
                詹茗文律師
                劉怡秀律師
上列聲請人因與相對人國立台灣大學醫學院附屬醫院等間請求損
害賠償等事件，對於中華民國九十五年四月二十日本院裁定（九
十五年度台上字第七八三號），聲請再審，本院裁定如下：
    主  文
聲請駁回。
聲請訴訟費用由聲請人負擔。
    理  由
本件聲請人對於本院九十五年度台上字第七八三號確定裁定（下
稱原確定裁定），主張有民事訴訟法第四百九十六條第一項第一
款之情形，對之聲請再審，無非以：伊對前訴訟程序第二審判決
（台灣高等法院九十四年度上字第四二五號）提起第三審上訴時
，不惟主張該判決具有民事訴訟法第四百六十八條之違法，尚具
體指摘該判決違背卷內事證，不具理由即以相對人國立台灣大學
醫學院附屬醫院（下稱台大醫院）民國九十一年五月一日通知中
已明確指定：「屆時請貴公司（第一優先議價權，場地使用費議
價須高於本院所訂底價，方可進行場地租借簽約，簽約時間另行
通知）‧‧‧」，認伊已拒絕台大醫院所核定之底價，又未再以
通知函或傳真請台大醫院為第三次議價云云，完全無視伊已於九
十一年五月八日傳真台大醫院請求再安排議價事宜，顯有未予審
酌卷內事證而有理由不備之情，而具民事訴訟法第四百六十九條
第六款判決不備理由或理由矛盾之違法，已影響於判決結果。足
見伊已詳述該判決所違背之法令及其具體內容，暨依訴訟資料合
於該違背法令之具體事實，並非屬於民事訴訟法第四百六十九條
之一規定，須經第三審法院許可之範圍，自無須具體敘述為從事
法之續造、確保裁判之一致性或其他所涉及之法律見解具有原則
上重要性之理由。乃原確定裁定，以伊未依上開規定敘明許可上
訴理由，而認伊上訴為不合法予以裁定駁回，適用民事訴訟法第
四百六十九條之一規定顯有錯誤等詞，為其論據。
按民事訴訟法第四百九十六條第一項第一款所謂適用法規顯有錯
誤，係指確定裁判所適用之法規，顯然不合於法律規定，或與司
法院現尚有效及大法官（會議）之解釋，或本院現尚有效之判例
顯有違反，或消極的不適用法規，顯然影響裁判者而言，並不包
括判決理由矛盾、理由不備、取捨證據及認定事實錯誤之情形在
內。查聲請人對前訴訟程序第二審判決向本院提起第三審上訴時
，所表明之上開理由，係就原審取捨證據、認定事實及解釋契約
之職權行使所為論斷，指摘其為不當，尚難認已合法表明上訴理
由。本院原確定裁定審查聲請人上訴理由狀載整體理由，詳細說
明上訴第三審之合法要件後，認聲請人未合法表明上訴理由，而
以上訴不合法予以裁定駁回，並無適用法規顯有錯誤之情形。聲
請人徒以上開事由主張本院原確定裁定適用民事訴訟法第四百六
十九條之一規定顯有錯誤，尚非可採。從而，聲請人以本院原確
定裁定有民事訴訟法第四百九十六條第一項第一款所定之再審事
由，對之聲請再審，不能認為有理由。
據上論結，本件再審之聲請為無理由。依民事訴訟法第九十五條
、第七十八條，裁定如主文。
中    華    民    國  九十五  年    八    月   十一   日
                      最高法院民事第八庭
                          審判長法官  朱  建  男
                                法官  顏  南  全
                                法官  許  澍  林
                                法官  鄭  傑  夫
                                法官  蘇  清  恭
      本件正本證明與原本無異
                                      書  記  官
中    華    民    國  九十五  年    八    月  二十五  日
                                                    Ｒ


司法院資訊處製作；財團法人民間司法改革基金會備份。
